臺灣新竹地方法院刑事判決　　　　　　　　　　　　　九十一年度訴字第一七九號
　　公　訴　人　臺灣新竹地方法院檢察署檢察官
　　被　　　告　丙○○
　　指定辯護人　本院公設辯護人　林銘宏
右列被告因違反毒品危害防制條例案件，經檢察官提起公訴（九十一年度偵字第五一
七號），及移
五號），本院判決如左：
    主  文
丙○○共同連續販賣第二級毒品，處有期徒刑柒年肆月。
扣案之ＭＤＭＡ拾壹顆（內亦含第三級毒品ＫＥＴＡＭＩＮＥ、鑑驗用罊壹顆，剩餘
拾壹顆，合計淨重肆點壹捌公克、包裝重貳參點參捌公克）及大麻煙草伍支（合計淨
重零點陸捌公克【含濾嘴及包裝紙重】、包裝重零點伍陸公克）均沒收銷燬之。扣案
之犯罪所得新臺幣壹仟貳佰元沒收之。
    事  實
一、丙○○明知綽號「乙○」之不詳姓名年籍之成年男子所交予其販賣之ＭＤＭＡ（
    俗稱搖頭丸，起訴書誤載為ＭＡＭＤ）及大麻煙草均為毒品危害防制條例所定之
  第二級毒品，不得販賣、持有，竟和該綽號「乙○」之男子共同基於意圖販賣第
    二級毒品ＭＤＭＡ及大麻煙草牟利之犯意聯絡，並基於概括犯意，於九十年十一
    月、十二月間其販賣第二級毒品ＭＤＭＡ予甲○○前之某時，在位於新竹市○○
    路三百二十四號一樓處之「蕾瑞絲」舞廳內，收受由該綽號「乙○」者所提供要
    其販賣之第二級毒品ＭＤＭＡ十五顆及第二級毒品大麻煙草五支，該綽號「乙○
    」者並應允將提供丙○○每販出一顆ＭＤＭＡ即有新臺幣（下同）五十元之報酬
    後，丙○○旋即分別於九十年十一月、十二月間、同年十二月底及九十一年一月
    二十日凌晨零時多許，均在上址之舞廳內，以每顆ＭＤＭＡ四百元之代價，先後
    販賣第二級毒品ＭＤＭＡ予甲○○、己○○及戊○○等人。嗣於九十一年一月二
    十日凌晨零時三十分許，在新竹市○區○○路、北大路口處為警當場查獲，並自
    丙○○身上扣得第二級毒品ＭＤＭＡ十二顆、大麻煙草五支及販毒所得之一千二
    百元。
二、案經新竹市警察局報請臺灣新竹地方法院檢察署檢察官偵查起訴，及移送併案審
    理。
    理  由
一、訊據被告丙○○對於右揭時地接受綽號「乙○」者所交付要其販賣之第二級毒品
ＭＤＭＡ及大麻煙草後，即先後販賣第二級毒品ＭＤＭＡ予證人甲○○、己○○
    及戊○○等人等情供承不諱，且經證人甲○○於警、偵訊時證述：在九十年十一
    月、十二月有在庚○○○○內向丙○○以一顆四百元之代價買了ＭＤＭＡ一顆等
    語，及證人己○○於警訊時陳稱：於九十年十二月底在庚○○○○樓梯間向丙○○買過搖頭丸，那次買二顆，價格八百元等語，暨證人戊○○於警、偵訊時證述
    ：在九十一年一月六日凌晨零點三十分許在新竹市○○路與北大路口之庚○○○○內，向丙○○買一顆搖頭丸，價格四百元，錢已付，是幫辛○○及丁○○買的
    等語，及證人辛○○和丁○○亦證稱：是一人各出二百元買一顆搖頭丸，買回來
    後一人一半等語，復為證人戊○○、辛○○及丁○○於偵訊時當庭指認確係向被
    告購買搖頭丸，此外，並有第二級毒品ＭＤＭＡ十二顆、大麻煙草五支及被告販
    毒所得之一千二百元等扣案足資佐證。而扣案之毒品經送法務部調查局鑑定結果
    ，送驗藥丸經檢驗結果均有第二級毒品ＭＤＭＡ及第三級毒品ＫＥＴＡＭＩＮＥ
    ，合計淨重四‧一八公克，包裝重二三‧三八公克；送驗煙草經檢驗結果均摻有
    第二級毒品大麻成分，合計淨重○‧六八公克（含濾嘴及包裝紙重），包裝袋重
    ○‧五六公克等情，亦有該局九十一年三月四日調科壹字第○九一○○○八○三
    ○號檢驗通知書一份在卷足參，是以應認被告確有為上揭販賣第二級毒品之犯行
    無訛。又被告於警、偵訊及本院調查時係供稱：乙○是在九十一年一月十七日將
    第二級毒品ＭＤＭＡ交給伊，當天賣了二次，第三次就是被警查獲當天等語，和
    證人甲○○所證述：是在九十年十一月、十二月間向丙○○購買，及己○○所證
    述：是在九十年十二月底向丙○○購買等之時間有所不符，然被告當時確係自綽
    號「乙○」處收受其所交付要賣予不特定之他人之第二級毒品ＭＤＭＡ十五顆及
    大麻煙草五支後，才開始販賣，到被查獲為止共賣了三次，是賣給甲○○、己○○及戊○○等情，為被告自承在卷，亦與經警查獲時係自被告處扣得第二級毒品
    ＭＤＭＡ十二顆相符，而證人甲○○及己○○與被告均無怨隙，渠等自無架詞誣
    陷之理，是以應認被告就販賣第二級毒品ＭＤＭＡ予證人甲○○及己○○之時間
    之供述或因時日已久導致記憶不清等原因而與事實有不符之處，而應以證人甲○○及己○○所陳述：被告分別是在九十年十一月、十二月間及同年十二月底販賣
    第二級毒品ＭＤＭＡ與渠等等語與事實相符而為可採。綜上所述，本件事證明確
    ，被告犯行洵堪認定，應予依法論科。
二、按ＭＤＭＡ及大麻均為毒品危害防制條例第二條第二項第二款所規範之第二級毒
    品。核被告丙○○所為，係犯毒品危害防制條例第四條第二項之販賣第二級毒品
    罪。其與綽號「乙○」之成年男子間，對於上開販賣第二級毒品行為之實施，互
    有犯意聯絡、行為分擔，為共同正犯。又被告持有第二級毒品ＭＤＭＡ、大麻之
    低度行為，應為販賣之高度行為所吸收，不另論罪。又被告先後多次販賣第二級
    毒品之犯行，均時間緊接、所犯又係構成要件相同之罪名，顯係基於概括犯意反
    覆為之，為連續犯，應就法條所定之無期徒刑以外之刑度部分加重其刑（無期徒
    刑部分依法不得加重）。又公訴意旨雖未就被告販賣第二級毒品ＭＤＭＡ予證人
    甲○○及己○○部分起訴，惟此部分與公訴人所起訴之前揭有罪部分具有連續犯
    之裁判上一罪關係，本院自得併予審理，附此敘明。爰審酌被告並無前科，有臺
    灣高等法院被告全國前案紀錄表及臺灣新竹地方法院檢察署刑案資料查註紀錄表
    各一份在卷足按，被告於本件犯罪時甫年滿十八歲，涉世未深，因經濟壓力受朋
    友蠱惑方為上揭犯行之犯罪動機、販賣毒品之次數、所生危害及犯後供承不諱且
    表悔意等一切情狀，量處如主文所示之刑，以資懲儆。
三、扣案之ＭＤＭＡ十二顆，鑑驗用罊一顆剩餘十一顆（合計淨重四‧一八公克、包
    裝重二三‧三八公克），另大麻煙草五支，合計淨重○，六八公克（含濾嘴及包
    裝紙重）、包裝袋重○‧五六公克，均係毒品危害防制條例第二條第二項第二款
    規定管制之第二級毒品；而扣案之前開藥丸十二顆，其中亦含有第三級毒品ＫＥ
    ＴＡＭＩＮＥ，為毒品危害防制條例第二條第二項第三款規定管制之第三級毒品
    ，均係違禁物，均應依毒品危害防制條例第十八條第一項前段規定諭知沒收銷燬
    之。另扣案之一千二百元為被告販賣第二級毒品ＭＤＭＡ所得之財物，應依同條
    例第十九條第一項之規定諭知沒收之。
據上論斷，應依刑事訴訟法第二百九十九條第一項前段，毒品危害防制條例第四條第
二項、第十八條第一項前段、第十九條第一項，刑法第十一條前段、第二十八條、第
五十六條，判決如主文。
本案經檢察官吳金棟到庭執行職務。
中      華      民      國    九十一    年      五      月    二十二    日
  臺灣新竹地方法院刑事第二庭
                                          法  官  楊  惠  芬
右正本證明與原本無異。
如不服本判決，應於判決送達後十日內向本院提出上訴狀( 應附繕本 )，上訴於臺灣
高等法院。
                                          書記官  鄭  敏  郎
中      華      民      國    九十一    年      五      月    二十二    日
附本案論罪科刑依據之法條：
毒品危害防制條例第四條第二項
製造、運輸、販賣第二級毒品者，處無期徒刑或七年以上有期徒刑，得併科新臺幣七
百萬元以下罰金。
